Minutes et répertoires du notaire Claude I FRANQUELIN, 1541 - 1579 (étude VIII)
Archives nationales
- Minutes de Claude I FRANQUELIN, 1480 - 1579; MC/ET/VIII/360 - MC/ET/VIII/473
  - Minutes. 1551, 1er juin - 1552, 20 février, 1er juin 1551 - 20 février 1552; MC/ET/VIII/440; registre. Document détérioré.
    - Ratification, échange de maison, Jouy-en-Josas (Yvelines)., 1er avril 1551; MC/ET/VIII/440
      échange; ratification
    - Échange, maison et boutique contre maison, Jouy-en-Josas (Savoie) Mousset (le)., 1er avril 1551; MC/ET/VIII/440
    - Donation entre vifs, mobilier., 2 avril 1551; MC/ET/VIII/440
      Nom, qualité: (Mme ou Mlle) Paulmier, Isabeau.
      Nom, qualité: (M.) Sauvaise, Sébastien.
      Domicile: Oinville-sur-Montcient (Yvelines).
      Nom, qualité: (M.) Deschamps, Palamède.
      Relations: cousin(e) de l'intervenant 1
    - Bail à loyer, maison (partie), Faubourg-Saint-Jacques (Paris) Pres la Porte., 3 avril 1551; MC/ET/VIII/440
      Nom, qualité: (M.) Dancry, Guillaume.
      Profession: prêtre, Faubourg-Saint-Jacques (Paris).
      Domicile: Faubourg-Saint-Jacques (Paris).
      Nom, qualité: (M.) Courchon, Pierre.
      Profession: chanoine, Paris (Cathédrale Notre-Dame).
    - Vente, maison et vigne, Meudon (Hauts-de-Seine) rue des Pierres., 3 avril 1551; MC/ET/VIII/440
      Nom, qualité: (M.) Pierre, Thomas.
      Profession: laboureur, Rueil-Malmaison (Hauts-de-Seine).
      Domicile: Rueil-Malmaison (Hauts-de-Seine).
      Nom, qualité: (Mme ou Mlle) Morin (anne).
      Nom, qualité: (M.) Pierre, Nicolas.
    - Rente, quittance de rachat., 3 avril 1551; MC/ET/VIII/440
      Nom, qualité: (personne morale) Richouf (hoirs).
      Domicile: Liffol-le-Petit (Haute-Marne).
      Relations: héritiers de l'intervenant 2.
      Nom, qualité: (M.) Richouf, Rémy.
      Nom, qualité: (M.) Badaine, Arnoul.
      Profession: marchand, Triel-sur-Seine (Yvelines).
      Domicile: Triel-sur-Seine (Yvelines)
    - Vente à remère, maison cour et jardin, Saint-Marcel (Paris) rue Mouffetard., 3 avril 1551; MC/ET/VIII/440
      Nom, qualité: (M.) Morin, Gaspard.
      Profession: marchand, Saint-Marcel (Paris), rue Mouffetard.
      Domicile: Saint-Marcel (Paris) rue Mouffetard.
      Relations: héritier de l'intervenant 2.
      Nom, qualité: (M.) Morin, Jean.
      Nom, qualité: (M.) Carre, Pierre.
      Profession: barbier chirurgien (maître), Paris.
    - Ratification, vente de terre, Bisson (le) (Yvelines)., 4 avril 1551; MC/ET/VIII/440
      Nom, qualité: (M.) Piret, Claude.
      Profession: laboureur, Nanterre (Hauts-de-Seine).
      Domicile: Nanterre (Hauts-de-Seine).
      Nom, qualité: (M.) Lanobleron, Guillaume.
      Profession: laboureur, Plaisir (Yvelines), Gastines (les).
      Domicile: Plaisir (Yvelines) Gastines (les)
    - Don mutuel, biens meubles acquets et conquets., 6 avril 1551; MC/ET/VIII/440
      Nom, qualité: (M.) Driac, Guillaume (bourgeois de Paris).
      Profession: tavernier cabaretier (marchand), Paris.
      Nom, qualité: (Mme ou Mlle) Le Roux, Gilette.
    - Vente, terre, Croissy-Beaubourg (Seine-et-Marne) Brosse (la)., 7 avril 1551; MC/ET/VIII/440
      Nom, qualité: (M.) Godynelle, Adam.
      Profession: laboureur, Ferrières.
      Domicile: Ferrières (Seine-et-Marne).
    - Rente fonciere, quittance de rachat, hotel seigneurial (1/6°), Sevran (Seine-Saint-Denis) Fosse (la)., 8 avril 1551; MC/ET/VIII/440
      Nom, qualité: (M.) Bouland, Léon.
      Nom, qualité: (M.) Buyard, Thibault.
      Relations: débirentier(e) de l'intervenant 3.
      Nom, qualité: (M.) Sapersonne de, Charles (écuyer, seigneur de saint-germain-les-couilly-en-brie)
      quittance; bail
    - Rente foncière, titre nouvel, maison cour et jardin, Saint-Marcel (Paris) Grande-Rue., 10 avril 1551; MC/ET/VIII/440
      Nom: Chapitre de La Collegiale Saint-Marcel.
    - Rente foncière, titre nouvel, maisons joignantes, Saint-Marcel (Paris) Grande-Rue., 10 avril 1551; MC/ET/VIII/440
      Nom: Chapitre Saint-Marcel.
      Domicile: (Paris)
    - Apprentissage, métier orfèvre., 12 avril 1551; MC/ET/VIII/440
      Nom, qualité: (M.) Sauxon, Catherin.
      Profession: orfèvre (apprenti), Paris.
      Nom, qualité: (M.) Sauxon, Pierre.
      Profession: laboureur, Saint-Clair-sur-Epte (Val-d'Oise).
      Domicile: Saint-Clair-sur-Epte (Val-d'Oise).
      Nom, qualité: (M.) Belot, Jean (bourgeois de Paris).
      Profession: orfèvre (maître), Paris
    - Bail à loyer, jardin avec logis, Paris Faubourg Saint-Germain-des-Pres., 13 avril 1551; MC/ET/VIII/440
      Nom, qualité: (M.) Morin, François.
      Profession: jardinier.
      Domicile: Paris Faubourg Saint-Germain-des-Pres
    - Bail à ferme, ferme de l'infirmerie, Saint-Denis (Seine-Saint-Denis)., 14 avril 1551; MC/ET/VIII/440
      Nom, qualité: (M.) Dampont de, Renaud.
      Profession: abbé, infirmier, Soissons, saint-Denis (02, 93), Abbaye Saint-Leger, abbaye Saint-Denis.
      Nom, qualité: (M.) Poisle, Soupplet.
      Profession: laboureur, Saint-Denis (Seine-Saint-Denis).
      Domicile: Saint-Denis (Seine-Saint-Denis) Ferme de l'Infirmerie
    - Rente, constitution, maison jardin et terre, Roissy-en-Brie (Seine-et-Marne)., 15 avril 1551; MC/ET/VIII/440
      Nom, qualité: (M.) Titon, Guillaume.
      Profession: laboureur, Roissy-en-Brie (Seine-et-Marne).
      Domicile: Roissy-en-Brie (Seine-et-Marne).
      Nom, qualité: (Mme ou Mlle) Ducroq, Jacquette.
      Domicile: Poissy-en-Brie (Seine-et-Marne).
      Nom, qualité: (M.) Regnault, Jean.
      Profession: chanoine, Paris, Saint-Denis-du-Pas.
    - Ratification, vente de maison., 17 avril 1551; MC/ET/VIII/440
      Nom, qualité: (M.) Prevost, Nicolas (écuyer, seigneur de pende).
      Nom, qualité: (M.) Cotin, Mathieu.
      Profession: boulanger (maître), Paris.
    - Vente, terre, Croissy-Beaubourg (Seine-et-Marne) Brosse (la)., 17 avril 1551; MC/ET/VIII/440
      Nom, qualité: (M.) Deschamps, Etienne.
      Profession: marchand, Croissy-Beaubourg (Seine-et-Marne).
      Domicile: Croissy-en-Brie (croissy-Beaubourg) (Seine-et-Marne).
      Nom, qualité: (Mme ou Mlle) Dujardin, Catherine.
    - Rente foncière, titre nouvel, vigne et maison, Verrières-le-Buisson (Essonne)., 18 avril 1551; MC/ET/VIII/440
      Nom, qualité: (M.) Picart, Nicolas.
      Profession: vigneron, Verrières-le-Buisson (Essonne).
      Domicile: Verrières-le-Buisson (Essonne).
      Nom, qualité: (Mme ou Mlle) Taupin, Jeanne.
      Nom, qualité: (M.) Corbin, Sauveur.
      Profession: laboureur de vignes, Verrières-le-Buisson (Essonne).
      Nom, qualité: (M.) Lemaire, Antoine.
      Profession: huissier à la chambre des comptes, Paris.
    - Vente, droits successifs., 18 avril 1551; MC/ET/VIII/440
      Nom, qualité: (M.) Prevost, Jacques (jeune) (bourgeois de Paris).
      Nom, qualité: (Mme ou Mlle) Le Roy, Guillemette.
      Relations: mère de l'intervenant 1, épouse de l'intervenant 3.
      Nom, qualité: (M.) Prevost, Jacques (aine) (bourgeois de Paris).
      Relations: père de l'intervenant 1
    - Vente, vigne, Sceaux (Hauts-de-Seine) Hasselin., 18 avril 1551; MC/ET/VIII/440
      Nom, qualité: (M.) Bouthemotte, Jacques.
      Nom, qualité: (M.) Divry, Claude (bourgeois de Paris).
    - Vente, maison (partie de), jeu de paume, Paris, saint-Marcel rue de Bievre., 21 avril 1551; MC/ET/VIII/440
      Nom, qualité: (M.) Baudouyn, Claude (bourgeois de Paris).
      État civil: detenu à la prison du chatelet.
      Profession: marchand de bois, Paris.
      Nom, qualité: (M.) Baudouyn, Jean.
      Relations: frère de l'intervenant 1, cessionnaire de l'intervenant 3.
      Nom, qualité: (M.) Dieude, Honoré
    - Transaction, jouissance d'un etal à vendre le poisson de mer, Paris., 22 avril 1551; MC/ET/VIII/440
      Nom, qualité: (Mme ou Mlle) Seconde, Perrette.
      Relations: veuve de l'intervenant 2, en proces avec l'intervenant 03.
      Nom, qualité: (M.) Dubourg, Nicolas.
      Nom, qualité: (M.) Saulnier, Adam.
      Profession: libraire (marchand), Paris.
    - Vente, maison (partie de), Paris rue Maudetour., 22 avril 1551; MC/ET/VIII/440
      Nom, qualité: (M.) Maille, Thomas.
      Profession: vannier, Paris.
      Domicile: Paris rue Saint-Honoré.
      Nom, qualité: (Mme ou Mlle) Michel, Catherine.
      Nom, qualité: (M.) Gaultier, Michel (bourgeois de Paris).
      Profession: vendeur de vin (jure), Paris
    - Surseance, foi et hommage de seigneurie, Vernoy (Yonne)., 24 avril 1551; MC/ET/VIII/440
      Nom, qualité: (M.) Massot, Etienne (bourgeois de Paris).
      Nom, qualité: (Mme ou Mlle) Thibault, Geneviève.
      Nom, qualité: (M.) Brice, Hugues (bourgeois de Paris).
      Profession: marchand.
      Nom, qualité: (Mme ou Mlle) Thibault, Madeleine.
      Relations: épouse de l'intervenant 3.
      Nom, qualité: (M.) Boullainvillier de, René (comte de fauquembergues, seigneur de courtenay).
      Nom, qualité: (Mme ou Mlle) Martine de, Etiennette.
      Relations: veuve de l'intervenant 3, tuteur de l'intervenant 4.
      Nom, qualité: (M.) Sanguin, Claude (écuyer, seigneur de rademont).
      Nom, qualité: (Mme ou Mlle) Sanguin, Catherine.
      Relations: fille de l'intervenant 2, fille de l'intervenant 3
    - Retrait lignager, delaissement, terre, Chaumontel (Val-d'Oise)., 25 avril 1551; MC/ET/VIII/440
      Nom, qualité: (personne morale) Barre (hoirs).
      Relations: enfants de l'intervenant 3, héritiers de l'intervenant 3.
      Nom, qualité: (M.) Febvre, Jeanne.
      Domicile: Chaumontel (Val-d'Oise).
      Nom, qualité: (M.) Barre, Jean.
      Profession: laboureur, Chaumontel (Val-d'Oise).
      Intervenant 4, en première partie:
      Nom, qualité: (M.) Troncon, Jean (seigneur de chaumontel).
      Profession: procureur au Parlement, Paris
    - Mariage., 25 avril 1551; MC/ET/VIII/440
      Nom, qualité: (Mme ou Mlle) Delamothe, Isabeau.
      Nom, qualité: (Mme ou Mlle) Brethomet, Jeanne.
      Nom, qualité: (M.) Delamothe, Jean.
      Nom, qualité: (M.) Clouyn, Jacques.
      Profession: libraire, Paris.
    - Rente foncière, titre nouvel, maison jardin et vigne, Bernes-sur-Oise (Val-d'Oise) Rue de Jouy., 27 avril 1551; MC/ET/VIII/440
      Nom, qualité: (M.) Fauveau, Jean.
      Profession: laboureur, Bernes-sur-Oise (Val-d'Oise).
      Domicile: Bernes-sur-Oise ou Bernes.
      Nom, qualité: (M.) Laisne, Nicole.
      Profession: docteur régent de la faculté de mèdecine, Paris.
    - Vente, vigne, Hay-les-Roses (l') (Val-de-Marne)., 29 avril 1551; MC/ET/VIII/440
      Nom, qualité: (M.) Bruneau, Jean (jeune).
      Profession: laboureur, Chevilly-Larue (Val-de-Marne).
      Domicile: Chevilly-Larue (Val-de-Marne).
      Nom, qualité: (M.) Poullain, Denis.
      Domicile: Chevilly-Larue (Val-de-Marne)
    - Rente foncière, titre nouvel, maison cour et jardin, Saint-Marcel (Paris) rue de Coppeaux., 29 avril 1551; MC/ET/VIII/440
      Nom, qualité: (M.) Cleray, Roland.
      Nom, qualité: (M.) Le Gresle, Jacques (bourgeois de paris, seigneur de beaupré).
      Relations: tuteur de l'intervenant 3.
      Nom, qualité: (Mme ou Mlle) Le Lievre, Nicole.
      Relations: fille de l'intervenant 4.
      Nom, qualité: (M.) Le Lievre, Robert.
      Profession: aiguilletier (marchand), Saint-Marcel (Paris).
    - Transport de droits, droits en haute-justice, Chaumontel (Val-d'Oise)., 29 avril 1551; MC/ET/VIII/440
      Nom, qualité: (M.) Du Souchay, Pierre (seigneur en partie de chaumontel).
      Profession: clerc suivant les finances.
      Nom, qualité: (M.) Du Souchay, Louis (seigneur en partie de chaumontel).
      Nom, qualité: (M.) Troncon, Jean (seigneur en partie de chaumontel).
    - Vente, bois taillis, Chaumontel (Val-d'Oise) Buisson (le)., 29 avril 1551; MC/ET/VIII/440
    - Vente, terre, Wissous (Essonne)., 29 avril 1551; MC/ET/VIII/440
      Nom, qualité: (M.) Angoulian, Mathurin.
      Profession: laboureur de vignes, Wissous (Essonne).
      Nom, qualité: (Mme ou Mlle) Chamberlan, Marion.
      Nom, qualité: (M.) Delamothe, Richard (bourgeois de Paris).
    - Déclaration de cens, vigne, Charonne (Paris)., 30 avril 1551; MC/ET/VIII/440
      Nom, qualité: (M.) Bourgeois, Thomas.
      Profession: marchand, laboureur, Faubourg-Saint-Antoine (Paris).
      Domicile: Faubourg-Saint-Antoine (Paris).
      Nom, qualité: (Mme ou Mlle) Sertier, Louise.
      Nom, qualité: (M.) Sertier, Pierre.
      Relations: père de l'intervenant 2.
    - Rente, constitution, maison vigne et ile, Saint-Cloud (Hauts-de-Seine)., 30 avril 1551; MC/ET/VIII/440
      Nom, qualité: (M.) Julin, Louis.
      Profession: marchand laboureur, Saint-Cloud (Hauts-de-Seine).
      Nom, qualité: (Mme ou Mlle) Cochery, Germaine.
    - Transaction, coups et blessures., 30 avril 1551; MC/ET/VIII/440
      Nom, qualité: (M.) Mures de, Hodart (bourgeois de Paris).
      État civil: detenu au chatelet.
      Relations: en proces avec l'intervenant 02.
      Nom, qualité: (M.) Loys, Philippe.
      Profession: cuisinier, Paris.
    - Vente, maison (moitie de), Pontoise (Val-d'Oise) Faubourgs., 2 mai 1551; MC/ET/VIII/440
      Nom, qualité: (M.) Vauchelet, Denis.
      Profession: charron (marchand), Pontoise (Val-d'Oise).
      Domicile: Pontoise (Val-d'Oise).
      Nom, qualité: (M.) La Mothe de, Richard (bourgeois de Paris).
      Nom, qualité: (M.) Coignet, Thomas (bourgeois de Paris).
      Nom, qualité: (M.) Fournier, Pierre (bourgeois de Paris).
    - Rente, constitution, vigne, maison (partie de), Saint-Cloud (Hauts-de-Seine)., 4 mai 1551; MC/ET/VIII/440
      Nom, qualité: (M.) Bourjon, Pierre.
      Profession: boucher (marchand), Saint-Cloud (Hauts-de-Seine).
      Nom, qualité: (Mme ou Mlle) Charpentier, Germaine.
    - Bail à loyer, maison (partie), Paris rue de la Licorne, maison Dite des Abbayes., 6 mai 1551; MC/ET/VIII/440
      Nom, qualité: (M.) Bouberthiz de, Louis (écuyer, seigneur de merdueil)
    - Rente foncière, titre nouvel, maison neuve, Paris rue des Vieux-Augustins, cour-Tricot., 6 mai 1551; MC/ET/VIII/440
      Nom, qualité: (M.) Gilbert, Pierre.
      Profession: fripier (marchand), Paris.
      Nom, qualité: (personne morale) Rogere (consorts).
      Relations: héritiers de l'intervenant 3, héritiers de l'intervenant 4.
      Nom, qualité: (M.) Rogere, Michel.
      Nom, qualité: (Mme ou Mlle) Nicolas, Catherine.
      Relations: mère de l'intervenant 2
    - Prise à bail, tables à tondre les draps (2)., 7 mai 1551; MC/ET/VIII/440
      Nom, qualité: (M.) Jacquet, Jean (jeune).
      Profession: tondeur de draps (compagnon), Paris.
      Nom, qualité: (M.) Cochois, Jacques.
      Nom, qualité: (M.) Jacquet, Jean (aine) (bourgeois de Paris).
      Profession: tondeur de draps (maître), Paris
    - Échange, maison cour et jardin contre maison et partie de grange, Saint-Germain-sous-Doué (Seine-et-Marne)., 7 mai 1551; MC/ET/VIII/440
      Nom, qualité: (M.) Phare, Nicolas.
      Profession: maçon, Paris.
      Nom, qualité: (Mme ou Mlle) Mathier, Anne.
      Nom, qualité: (M.) Barbet, Jean.
      Profession: laboureur, Saint-Germain-sous-Doué (Seine-et-Marne).
      Domicile: Saint-Germain-sous-Doué (Seine-et-Marne) rue des Pierres
    - Bail à loyer, cession, maison, Paris rue de la Vieille-Draperie., 8 mai 1551; MC/ET/VIII/440
      Profession: joaillier (marchand), Paris.
      Relations: locataire l'intervenant 02.
      Intervenant 2, 3:
      Nom, qualité: (M.) Perdriel, Claude.
      Nom, qualité: (M.) Lardier, Augustin (bourgeois de Paris).
      Profession: tailleur de robes (maître), Paris
      bail; transport de droits
    - Rente, constitution, maison, Paris rue Neuve-Notre-Dame., 9 mai 1551; MC/ET/VIII/440
      Nom, qualité: (Mme ou Mlle) Choppin, Jeanne.
      Relations: veuve de l'intervenant 2, tuteur de l'intervenant 3.
      Nom, qualité: (M.) Bretoix ou Bietrix, René (bourgeois de Paris).
      Profession: tailleur de robes (maître), Paris.
      Nom, qualité: (M.) Bretoix ou Bietrix, Thomas.
      Relations: fils de l'intervenant 1, fils de l'intervenant 2.
      Nom, qualité: (M.) Groulleau, Etienne (bourgeois de Paris).
      Profession: libraire (marchand), Paris
    - Renonciation, faculte de remere., 9 mai 1551; MC/ET/VIII/440
      Nom, qualité: (M.) Marie, Claude.
      Profession: laboureur, Meudon (Hauts-de-Seine).
      Domicile: Meudon (Hauts-de-Seine) Fleury.
      Nom, qualité: (M.) Maert, Jean
      renonciation
    - Vente, vigne, Meudon (Hauts-de-Seine) Pressoir de Fleury., 9 mai 1551; MC/ET/VIII/440
      Nom, qualité: (Mme ou Mlle) Perrault, Noelle.
      Nom, qualité: (M.) Louvain de, Jean (bourgeois de Paris).
    - Apprentissage, métier marchand de draps de soie., 9 mai 1551; MC/ET/VIII/440
      Nom, qualité: (M.) Chevallier, Hardy.
      Profession: marchand de draps de soie (apprenti), Paris.
      Relations: présenté(e) par l'intervenant 02, fils de l'intervenant 3.
      Nom, qualité: (M.) Angirart, Jean.
      Profession: notaire au châtelet, Paris.
      Nom, qualité: (M.) Chevallier, René.
      Profession: contrôleur général des traites d'anjou.
      Nom, qualité: (M.) Du Croq, Jacques (bourgeois de Paris).
    - Rente fonciere, titre nouvel, pré et saussaie, Rueil-en-Parisis (rueil-Malmaison) (Hauts-de-Seine) Dineschien., 9 mai 1551; MC/ET/VIII/440
      Nom, qualité: (M.) Picquery, Jean.
      Domicile: Rueil-en-Parisis (rueil-Malmaison) (Hauts-de-Seine).
    - Mariage., 10 mai 1551; MC/ET/VIII/440
      Nom, qualité: (Mme ou Mlle) Le Goix, Perrette.
      Relations: fille de l'intervenant 2, fille de l'intervenant 3.
      Nom, qualité: (M.) Le Boix, François.
      Profession: lunetier (maître), Paris.
      Nom, qualité: (Mme ou Mlle) Desloges, Anne.
      Relations: veuve de l'intervenant 2, stipulant pour l'intervenant 01.
      Nom, qualité: (M.) Le Gay, Andry.
      Profession: lunetier (compagnon), Paris.
    - Ratification, renonciation à faculte de remere., 11 mai 1551; MC/ET/VIII/440
      Domicile: Meudon (Hauts-de-Seine) Fleury
      ratification; renonciation
    - Mariage., 11 mai 1551; MC/ET/VIII/440
      Nom, qualité: (M.) Dunverge, Jean.
      Profession: ceinturier (maître), Paris.
      Nom, qualité: (Mme ou Mlle) Martin, Colette.
      Nom, qualité: (M.) Le Mareschal, Jean.
    - Rente foncière, titre nouvel, maisons joignantes (3), Paris Pont au Change., 11 mai 1551; MC/ET/VIII/440
      Nom, qualité: (M.) Godart, Guillaume (bourgeois de Paris).
      Profession: libraire jure en l'universite (marchand), Paris.
      Nom, qualité: (M.) Le Peuple, Nicolas (bourgeois de Paris).
      Nom, qualité: (M.) Hart, Toussaint (bourgeois de Paris).
      Nom: Hotel-Dieu.
    - Apprentissage, métier quincaillier., 11 mai 1551; MC/ET/VIII/440
      Nom, qualité: (M.) Du Plessat, Jean.
      Profession: quincailler (apprenti), Paris.
      Relations: présenté(e) par l'intervenant 03, fils de l'intervenant 2.
      Nom, qualité: (Mme ou Mlle) Cosse, Jeanne.
      Nom, qualité: (M.) Le Meur, Germain.
      Profession: mesureur de grains, Paris.
      Nom, qualité: (M.) Lesperonnier, Jean.
      Profession: quincaillier (maître), Paris.
    - Vente, terre, Jouy-en-Josas (Yvelines) Près la Fontaine Saint-Martin., 13 mai 1551; MC/ET/VIII/440
      Nom, qualité: (M.) Baillon, Guillaume.
      Profession: charron (marchand), Jouy-en-Josas (Yvelines).
    - Rente, quittance de rachat., 13 mai 1551; MC/ET/VIII/440
      Nom, qualité: (M.) Hesselin, Paris.
      Profession: maître à la chambre des comptes, Paris.
      Nom, qualité: (M.) Baulmier, Guillaume (bourgeois de Paris).
    - Apprentissage, métier libraire., 13 mai 1551; MC/ET/VIII/440
      Nom, qualité: (M.) Tremblay, Jean.
      Profession: libraire (apprenti), Paris.
      Relations: présenté(e) par l'intervenant 02, présenté(e) par l'intervenant 03.
      Nom, qualité: (M.) Lesguillier, Pierre.
      Profession: laboureur, Moisselles (Val-d'Oise).
      Domicile: Moisselles (Val-d'Oise).
      Relations: tuteur de l'intervenant 1.
    - Vente, terre, Jouy-en-Josas (Yvelines) Marnieres (les)., 16 mai 1551; MC/ET/VIII/440
      Nom, qualité: (M.) Neel de, François (seigneur en partie d'ecorcheville).
      Domicile: Breuil-en-Auge (Calvados).
      Relations: procureur de l'intervenant 2.
      Nom, qualité: (Mme ou Mlle) Buboyer de, Claude.
      Domicile: Breuil-en-Auge (Calvados) Ecorcheville.
      Nom, qualité: (M.) Neel de, Jean (seigneur de moncel et de jouy).
    - Délaissement, vigne, Bry-sur-Marne (Val-de-Marne) Hardouines (les)., 16 mai 1551; MC/ET/VIII/440
      Nom, qualité: (Mme ou Mlle) Mortier, Gillette.
      Domicile: Bry-sur-Marne (Val-de-Marne).
      Nom, qualité: (M.) Garnieren, Nicolas.
      Profession: laboureur de vignes, Bry-sur-Marne (Val-de-Marne).
      Nom, qualité: (M.) Gaboreau, Guillaume (bourgeois de Paris).
    - Promesse, remploi de deniers provenant de vente de terre., 16 mai 1551; MC/ET/VIII/440
      Nom, qualité: (M.) Neel, François (seigneur en partie d'ecorcheville).
    - Vente, masure, Blacourt (Oise)., 18 mai 1551; MC/ET/VIII/440
      Nom, qualité: (M.) Garlette, Guillaume.
      Profession: curé, receveur de la fabrique, Blacourt (Oise).
      Nom, qualité: (M.) Roussel, Hector.
      Profession: laboureur, Blacourt (Oise).
      Domicile: Blacourt (Oise).
      Relations: procureur de l'intervenant 3, beau-père de l'intervenant 3.
      Nom, qualité: (M.) Couplet, Sébastien.
      Profession: notaire royal au comte de clermont-en-beauvaisis, Blacourt (Oise).
      Domicile: Blacourt (Oise)
    - Rente, constitution, maison cour jardin et vigne, Saint-Cloud (Hauts-de-Seine)., 20 mai 1551; MC/ET/VIII/440
      Nom, qualité: (M.) Fleuran, Pierre (jeune).
      Profession: laboureur, Saint-Cloud (Hauts-de-Seine).
      Nom, qualité: (Mme ou Mlle) Mignon, Martine.
      Profession: prêtre beneficier, Paris, Cathédrale Notre-Dame.
    - Rente, constitution, maison et vigne, Saint-Cloud, suresnes (Hauts-de-Seine)., 20 mai 1551; MC/ET/VIII/440
      Nom, qualité: (M.) Mesnart, Jean.
      Nom, qualité: (Mme ou Mlle) Delahaye, Guillemette.
    - Rente, constitution, maison et vigne, Saint-Cloud (Hauts-de-Seine)., 20 mai 1551; MC/ET/VIII/440
      Nom, qualité: (M.) Barbier, Guillaume.
      Nom, qualité: (Mme ou Mlle) Chappelin, Nicole.
    - Rente foncière, titre nouvel, maison, Paris Faubourg Saint-Germain-des-Pres, rue du Cindre., 21 mai 1551; MC/ET/VIII/440
      Nom, qualité: (M.) Favier, Joachim.
      Nom, qualité: (M.) Parot, Jean (bourgeois de Paris).
    - Mariage., 22 mai 1551; MC/ET/VIII/440
      Nom, qualité: (Mme ou Mlle) Girard, Jeanne.
      Nom, qualité: (M.) Girard, Guillaume (bourgeois de Paris).
      Nom, qualité: (Mme ou Mlle) Du Bret, Louise.
      Profession: orfèvre (marchand), Paris
    - Bail à loyer, maison (partie), Paris rue de la Vieille-Draperie., 22 mai 1551; MC/ET/VIII/440
      Nom, qualité: (M.) Tardieu, Augustin.
      Nom, qualité: (M.) Delescure, Pierre (bourgeois de Paris).
      Profession: orfèvre (marchand)
    - Rente, constitution, maison et vigne, Saint-Cloud (Hauts-de-Seine)., 23 mai 1551; MC/ET/VIII/440
      Nom, qualité: (M.) Ymbault ou Imbault, Jean.
      Nom, qualité: (Mme ou Mlle) Garnier, Colette.
    - Rente, constitution, maison cour jardin et vignes, Vanves, issy-les-Moulineaux, clamart (Hauts-de-Seine)., 23 mai 1551; MC/ET/VIII/440
      Nom, qualité: (M.) Lucas, Jean.
      Nom, qualité: (Mme ou Mlle) Guiboust, Jeanne.
      Profession: prêtre benficier, Paris, Cathédrale Notre-Dame.
    - Donation entre vifs, tous biens meubles et immeubles trouvés après le décès du donateur., 24 mai 1551; MC/ET/VIII/440
      Nom, qualité: (M.) Vauchard, Jean (bourgeois de lyon).
      Profession: marchand, Lyon (Rhône).
      Nom, qualité: (M.) Hennequin, Jean (bourgeois de Paris).
    - Bail à ferme, hôtel prieural grange étable bergerie pressoir et terre, Monthyon (Seine-et-Marne)., 25 mai 1551; MC/ET/VIII/440
      Nom, qualité: (M.) Le Bosser, Jean.